臺灣高等法院臺中分院刑事判決　　　　 96年度上易字第545號
上　訴　人
即　被　告　丁○○
選任辯護人　賴鴻鳴律師
選任辯護人　劉錦勳律師
上列上訴人因竊盜案件，不服臺灣彰化地方法院95年度易字第
747號中華民國96年1月23日第一審判決（起訴案號：臺灣彰化地
方法院檢察署95年度偵字第4272號），提起上訴，本院判決如下
：
    主  文
上訴駁回。
    犯罪事實及理由
一、本案經本院審理結果，認第一審判決除應予補充後述部分外
    ，認事用法及量刑均無不當，應予維持，並引用第一審判決
    書記載之事實、證據及理由（如附件）。
二、訊據被告丁○○坦承其有承租嘉義縣太保市○○里○○○段
    803地號土地上鐵皮屋，並就上開鐵皮屋向臺灣星堡保全股
    份有限公司（下稱星堡公司）簽定系統保全服務契約，惟矢
    口否認有何加重竊盜之犯行，辯稱：其於94年10月將上述鐵
    皮屋轉租予賴哲賢（業已於95年5月28日死亡），賺取每月
    租金之差價5千元，被告戊○○於警詢、偵查中所稱綽號「
    阿不拉」之成年男子係另有其人云云。其選任辯護人並為其
    辯護稱：被告戊○○於警詢之陳述，為審判外之陳述，無證
    據能力，其於本院既證稱：其於警詢、偵查中所稱與其共謀
    行竊、綽號「阿不拉」之成年男子，並非被告丁○○，其於
    原審之指認應無錯誤等語。
二、按被告以外之人於偵查中向檢察官所為之陳述，除顯有不可
    信之情況者外，得為證據；被告以外之人於檢察事務官、司
    法警察官或司法警察調查中所為之陳述，與審判中不符時，
    其先前之陳述具有較可信之特別情況，且為證明犯罪事實存
    否所必要者，得為證據，刑事訴訟法第159條之1第2項、第1
    59條之2分別定有明文。查戊○○於95年5月4日經檢察官聲
    請羈押，其在原審法院法官訊問時所供雖未經具結，固無證
    據能力，但當時其對法官供稱：「（問）對照片資料有無意
    見？（答）該地點我沒有進去，我在嘉義處交給一個姓『游
    』之人（阿不拉）；（問）阿不拉有拿何好處給你？姓名？
    （答）他約45歲之人，他說以後要給我錢，我不知他真實姓
    名..... （原審95年度聲羈字第156號卷第4頁）等語在卷，
    嗣其於原審審理中竟又供稱其所說之「阿不拉」係年約3、4
    0歲之男性（原審卷第61頁），倘戊○○上開所供屬實，其
    應不致將一年約3、40歲之人說成「年約45歲之人」；或已
    供明其所說之「阿不拉」係一「年約45歲」之人，嗣又證稱
    該「阿不拉」係一年約3、40歲男子，其上開所供是否屬實
    ，已非無疑，而戊○○於檢察官聲請羈押時，業據其向原審
    法官供明在嘉義與其接觸者係「一姓『游』之人「阿不拉」
    等語在卷，已詳前述，其於本院審理中竟又證稱是一種日語
    稱呼，該稱呼代表何意其不知道云云，益見其所證不實，不
    足採信。況其於95年5月16日偵查中業經具結證稱「我總計
    竊得3輛車輛，且均開至丁○○所承租之鐵皮屋。」等語（
    偵查卷第65頁），核與其在本院所證關於其在警詢及偵查中
    所指之「阿不拉」或「丁○○」，並非本案之被告丁○○其
    人云云不符。而證人戊○○於95年5月16日偵查中之證言業
    經依法具結，經核並無顯不可信之情況，依刑事訴訟法第15
    9條之1第2項規定，即得為證據。又一般人就特定事件中關
    於細節之記憶，每每因時日經過而日趨模糊，且未受污染，
    證人戊○○於警詢之陳述，相對於審判中之陳述，具有較可
    信之特別情況，為期能發現真實，應為證明犯罪事實存否所
    必要，自得為證據。
三、查本件竊盜犯行，係被告戊○○、丁○○事先同謀，而由被
    告戊○○下手行竊等情，業據證人戊○○於警詢時證述明確
    ，核與其於95年5月16日偵查中所證「（問）本件是否係丁
    ○○以每輛車一萬元之代價要求你去竊車？（答）是，我總
    計竊得3輛車輛，且均開至丁○○所承租之鐵皮屋」等語相
    符（見偵字第4272號卷第65頁）相符。且上開鐵皮屋確為被
    告丁○○所承租，被告丁○○並就上開鐵皮屋向星堡公司簽
    定系統保全服務契約，有房屋租賃契約書、系統保全服務契
    約、星堡公司客戶安全資料可稽，並經證人盧仄、黃崑洲於
    原審證述明確。而被告丁○○自92年11月6日與保全公司簽
    訂服務契約後，直至案發之時（95年5月4日）止，該保全契
    約均未曾中斷，一直持續繳交服務費，此業經證人黃崑洲於
    原審證述明確（見原審卷第84頁反面），則被告丁○○果真
    於94年間轉租予賴哲賢，豈有仍繼續繳交保全費用之理？參
    以被告丁○○向證人盧仄承租時有簽定書面租約，其果有轉
    租之事實，豈有不簽訂書面契約之理？是被告丁○○所辯轉
    租予賴哲賢云云，無足採信。證人戊○○於原審及本院所為
    證言，無非係事後迴護被告丁○○之詞，顯與事實不符。上
    訴人即被告丁○○上訴意旨否認犯罪，指摘原判決不當，依
    上述說明，其上訴為無理由，應予駁回。
據上論結，應依刑事訴訟法第368條、第373條，判決如主文。
本案經檢察官甲○到庭執行職務。
中　　華　　民　　國　　96　　年　　6　  月　  20     日
            刑事第十庭  審判長法  官  林  照  明
                              法  官  蔡  名  曜
                              法  官  李  平  勳
上列正本證明與原本無異。
不得上訴。
                              書記官  許  哲  禎
中　  華　 　民　　國　 96　　年 　 6 　  月　  21  　日
附錄論罪科刑法條
中華民國刑法第321條
犯竊盜罪而有左列情形之一者，處6月以上、5年以下有期徒刑：
一  於夜間侵入住宅或有人居住之建築物、船艦或隱匿其內而犯
    之者。
二  毀越門扇、牆垣或其他安全設備而犯之者。
三  攜帶兇器而犯之者。
四  結夥三人以上而犯之者。
五  乘火災、水災或其他災害之際而犯之者。
六  在車站或埠頭而犯之者。
    前項之未遂犯罰之。
附表一：
┌──┬───────┬────────┬────┬───────┐
│編號│時 間（民 國）│地            點│ 被害人 │ 車輛車牌號碼 │
├──┼───────┼────────┼────┼───────┤
│ 一 │九十五年三月二│彰化縣彰化市彰美│ 丙○○ │二九三七－ＬＫ│
│    │十八日八時許  │路一段三六九號  │        │號自小貨車    │
├──┼───────┼────────┼────┼───────┤
│ 二 │九十五年四月十│彰化縣彰化市金馬│ 乙○○ │七二一０－ＪＶ│
│    │四日一時至二時│路一段一號前    │        │號自小貨車    │
│    │許            │                │        │              │
├──┼───────┼────────┼────┼───────┤
│ 三 │九十五年五月四│臺中市南屯區五權│興三聚實│０八七六－ＨＵ│
│    │日二時許      │西路三段與文山十│業工程公│號自小貨車    │
│    │              │一街口前        │司      │              │
└──┴───────┴────────┴────┴───────┘
附表二：
┌───┬───────────┬────┬────┐
│編號  │品                  名│ 單  位 │ 數  量 │
├───┼───────────┼────┼────┤
│ 一   │Ｔ型萬能把手          │   支   │   二   │
├───┼───────────┼────┼────┤
│ 二   │管鉗                  │   支   │   一   │
├───┼───────────┼────┼────┤
│ 三   │梅花板手              │   支   │   一   │
├───┼───────────┼────┼────┤
│ 四   │三向六角板手          │   支   │   一   │
├───┼───────────┼────┼────┤
│ 五   │虎頭鉗                │   支   │   二   │
├───┼───────────┼────┼────┤
│ 六   │活動板手              │   支   │   一   │
├───┼───────────┼────┼────┤
│ 七   │一字型螺絲起子        │   支   │   一   │
├───┼───────────┼────┼────┤
│ 八   │鐵勾                  │   支   │   一   │
├───┼───────────┼────┼────┤
│ 九   │鋸片                  │   片   │   三   │
├───┼───────────┼────┼────┤
│ 十   │黑色手提包            │   個   │   一   │
└───┴───────────┴────┴────┘
